# 请问出口CIF会计上收入的确认

提问人：sdongco 时间：2012-03-03 01:44:12
公司的出口订单是CIF价，订单上明确了出口的货款、运费、保险。运费是从出运港口至国外的目的地口岸 报关单、发票金额均为CIF价，即全部的货款、运费、保险。其中发票是列出了各项明细
现在的问题如下 税务上计算出口退税，一定是以FOB价来做的，也就是不含运费及保险，但是会计上是否需要如此？
会计上，个人觉得应该以全部的CIF价确认收入，运费及保险作为销售费用。这就类似国内销售，由销售方承担运费，销售方将运费计入销售费用一样。 另外的好处是金额会与报关单一致，审计向海关函证出口总额时也容易对应。

回答人：chenyiwei
赞同你的意见。详见《计学撮要》P145～ 146 关于收入确认是采用“总额法”还是“净额法”的问题。

提问人：accountnow 时间：2013-01-06 17:26:17
回复 chenyiwei 的帖子
请教陈版，如果是净额的情况下，收到的运费增值税发票是否可以作为进项税抵扣？

回答人：chenyiwei
税务和会计是两个独立体系，会计处理不影响税务处理。

提问人：QQ_9E71B7 时间：2016-06-15 14:40:00
陈版，cif模式下，会计口径，收入按cif价（总额）确认，运费是进销售费用还是成本啊。谢谢。

回答人：chenyiwei
运费计入销售费用。

提问人：xueyou654 时间：2017-07-03 19:27:42
陈版主，我在《瑞华研究2010-2016》没看到这个问题的讲解，《瑞华研究》没有汇编这个问题吗？如果有，多少页啊？

回答人：chenyiwei
在《计学撮要 2011 》中。